# 母子公司借款利息资本化问题

提问人：呀 岛 时间：2021-09-28 15:40:20
版主，母公司A给全资子公司B借款 10 亿元，约定利率4%，全资子公司B用来够买房产，B公司收到款项即支付给了开发商，B公司收房后开始装修，装修时间为 1 年。
问题一、在装修期间利息是否可以资本化？
我理解的是可以资本化，理由如下： 1 、因为房产需要装修 1 年后达到可使用状态，故属于可以资本化的资产； 2 、该项借款无论算是专门借款还是一般借款，流向很清晰，就是用于购买房产，能够建立资金与资本支出之间的对应关系。
问题二：合并层面如何处理？
我的理解：合并层面应该正常抵消处理，减少资产的价值，每年调整折旧。
问题三：因为是全资子公司，是否可以不约定利息呢?我理解最好约定利息，不然除了税务的风险，还存在关联交易不公允的风险。
请版主赐教，感谢！

回答人：chenyiwei
1 、装修和房屋本身是两项互相独立的资产，房屋交付后装修期间，房屋主体结构（本体）已达到预定可使用状态，故与购房相关的借款的利息应停止资本化。
2 、 3 、你的理解基本合理。